臺灣高等法院臺中分院刑事判決　　　　100年度上易字第600號
上　訴　人
即　被　告　葉宗祐
上列上訴人因贓物案件，不服臺灣臺中地方法院100年度易字第2
53號中華民國100年2月18日第一審判決（起訴案號：臺灣臺中地
方法院檢察署99年度偵字第20080號），提起上訴，本院判決如
下：
    主  文
上訴駁回。
    理  由
一、按依刑事訴訟法第350條、第361條、第362條、第367條規定
    ，不服地方法院之第一審判決而上訴者，須提出上訴書狀，
    並應敘述具體理由，為上訴必備之程式；其所提出之書狀未
    敘述上訴理由，或僅曾以言詞陳述上訴理由者，均應於上訴
    期間屆滿後20日內補提理由書於第一審法院。第一審法院經
    形式審查，認逾期未補提上訴理由者，應定期間先命補正；
    逾期未補正者，為上訴不合法律上之程式，應以裁定駁回。
    倘已提出上訴理由，但所提非屬具體理由者，則由第二審法
    院以上訴不合法律上之程式，判決駁回。而所謂具體理由，
    必係依據卷內既有訴訟資料或提出新事證，指摘或表明第一
    審判決有何採證認事、用法或量刑等足以影響判決本旨之不
    當或違法，而構成應予撤銷之具體事由，始克當之（例如：
    依憑證據法則具體指出所採證據何以不具證據能力，或依憑
    卷證資料，明確指出所為證據證明力之判斷如何違背經驗、
    論理法則）；倘僅泛言原判決認定事實錯誤、違背法令、量
    刑失之過重或輕縱，而未依上揭意旨指出具體事由，或形式
    上雖已指出具體事由，然該事由縱使屬實，亦不足以認為原
    判決有何不當或違法者（例如：對不具有調查必要性之證據
    ，法院未依聲請調查亦未說明理由，或援用證據不當，但除
    去該證據仍應為同一事實之認定），皆難謂係具體理由，俾
    與第二審上訴制度旨在請求第二審法院撤銷、變更第一審不
    當或違法之判決，以實現個案救濟之立法目的相契合，並節
    制濫行上訴（最高法院97年度臺上字第892號刑事判決意旨
    參照）。
二、本件上訴人即被告葉宗祐於民國100年3月11日提出「刑事上
    訴狀」，惟僅敘明對於原審判決判處有期徒刑4月，難以甘
    服而聲明上訴，理由容後補陳等語；嗣於同年月30日提出之
    「刑事上訴暨理由狀」補陳上訴理由略以：按刑之量定，為
    求個案裁判之妥當性，法律固賦予法院裁量權，但此項裁量
    權之行使，除應依刑法第57條規定審酌行為人及其行為等一
    切情狀，為整體之評價，並應顧及比例原則與平等原則，使
    罪刑均衡、輕重得宜，以契合社會之法律感情。又刑法第59
    條規定犯罪之情狀可憫恕者，得酌量減輕其刑，其所謂「犯
    罪之情狀」，與同法第57條規定科刑時應審酌之一切情狀，
    並非有截然不同之領域，於裁判上酌減其刑時，應就犯罪一
    切情狀（包括刑法第57條所列舉之10款事項）予以全盤考量
    ，審酌其犯罪有無可憫恕之事由（即有無特殊之原因與環境
    ，在客觀上足以引起一般同情，以及宣告法定低度刑，是否
    猶嫌過重等等），以為判斷，綜上所述，狀請撤銷原判決等
    語。
三、本院查：
（一）上訴人因不服地方法院之第一審判決而向原審法院提出上
      訴狀敘明上訴理由，則依刑事訴訟法第361條第2項條文、
      立法修正理由及上開最高法院判決意旨，上訴人倘已提出
      上訴理由，但所提非屬具體理由者，則由第二審法院以上
      訴不合法律上之程式，以判決駁回之。至於上訴理由是否
      具體，係屬第二審法院審查範圍，則不在命補正之列（法
      院辦理刑事訴訟案件應行注意事項第162點參照），合先
      敘明。
（二）經核上開上訴人所提出之上訴理由，並非屬所謂之具體理
      由【即必須依據卷內既有訴訟資料或提出新事證，具體指
      摘或表明第一審判決有何採證認事、用法或量刑等足以影
      響判決本旨之不當或違法，而構成應予撤銷之具體事由，
      始克當之（例如：依憑證據法則具體指出所採證據何以不
      具證據能力，或依憑卷證資料，明確指出所為證據證明力
      之判斷如何違背經驗、論理法則），參見上開最高法院97
      年度臺上字第892號刑事判決意旨】；蓋按量刑之輕重，
      係屬事實審法院得依職權自由裁量之事項，苟於量刑時，
      已依行為人之責任為基礎，並斟酌刑法第57條所列情狀，
      而未逾越法定範圍，又未濫用其職權，即不得遽指為違法
      （最高法院98年度臺上字第6660號判決意旨參照），原審
      判決已於「犯罪事實及理由」欄三中，依刑法第57條之規
      定，審酌「被告有毒品、詐欺、竊盜等前科，素行不良，
      有上述前案紀錄表可參，其身體健全，正值壯年，不思悔
      改以正途賺取生活所需，因貪圖小利之動機，犯下本件收
      受贓物罪，犯罪手段尚屬平和，本案其所收受並持往變賣
      之贓物為手機1支，變賣所得為1300元，該手機已由廖樹
      德領回，被告犯罪所生損害非鉅，事後坦承犯行，及其於
      警詢時陳明教育程度為國中畢業，家庭經濟狀況為小康，
      有調查筆錄在卷可佐」等一切情狀，在法定刑度之範圍內
      而為量刑，原審判決之量刑並無濫權或不當之情事。復按
      刑法第59條之酌量減輕其刑，必於犯罪之情狀，在客觀上
      足以引起一般同情，認為即予宣告法定最低度刑期，猶嫌
      過重者，始有其適用（最高法院61年度臺上字第1781號判
      例意旨參見），至於犯罪所得之多寡，原屬刑法第57條第
      9款「犯罪所生之危害或損害」等科刑輕重標準應斟酌之
      範圍，單憑犯罪所得之多寡，尚非得執為適用刑法第59條
      酌量減輕其刑之依據，至行為人曾否自白犯行，亦係屬刑
      法第57條第10款「犯罪後之態度」科刑輕重標準應斟酌之
      範圍，均非得執為適用刑法第59條酌量減輕其刑之依據等
      情，依原審判決所認定被告收受贓物之犯罪情狀，並無在
      客觀上足以引起同情而情堪憫恕之情形，自無適用刑法第
      59條之餘地。上訴人上揭上訴理由所陳，僅係空泛對於原
      審判決所為之量刑再為爭執，並據為上訴之理由，而俱未
      依法指摘或表明第一審判決有何採證認事、用法或量刑等
      足以影響判決本旨之不當或違法，而構成應予撤銷之具體
      事由，要難謂係具體理由。揆諸上開最高法院判決意旨，
      及依「程序優先於實體」之刑事訴訟法原則，本件上訴自
      不合法定上訴程式，應予駁回，並不經言詞辯論為之。
據上論斷，應依刑事訴訟法第367條前段、第372條，判決如主文
。
中    華    民    國   100    年    5     月    25    日
            刑事第八庭  審判長法  官  羅  得  村
                              法  官  劉  榮  服
                              法  官  李  雅  俐
以上正本證明與原本無異。
不得上訴。
                              書記官  李  妍  嬅
中    華    民    國   100    年    5     月    25    日